【裁判字號】    99,訴,157
【裁判日期】    990409
【裁判案由】    偽造文書等
【裁判全文】
臺灣板橋地方法院刑事判決               99年度訴字第157號
公  訴  人  臺灣板橋地方法院檢察署檢察官
被      告  甲○○
            乙○○
上列被告因詐欺案件，經檢察官提起公訴（98年度偵字第25852
號），本院依簡式審判程序判決如下：
    主  文
甲○○、乙○○共同犯詐欺取財未遂罪，均累犯，各處有期徒刑
肆月，如易科罰金，均以新臺幣壹仟元折算壹日。
    事  實
一、甲○○前曾因妨害兵役案件，經臺灣臺中地方法院以94年度
    沙簡字第549 號判處有期徒刑2 月確定，於民國95年3 月15
    日易科罰金執行完畢；另乙○○前曾因詐欺案件，經臺灣臺
    中地方法院以95年度沙簡字第735 號判處有期徒刑3 月確定
    ，嗣復經臺灣臺中地方法院以96年度聲減字第5896號裁定減
    為有期徒刑1 月又15日確定，於97年1 月22日易科罰金執行
    完畢。詎其2 人猶不知悔改，甲○○、乙○○復與自稱「王
    哥」之不詳真實姓名年籍之成年男子及所屬詐欺集團其他年
    籍不詳之成員間，共同基於意圖為自己不法所有之詐欺犯意
    聯絡，於98年4 月21日某時（起訴書誤載為21日至22日某時
    ），經該集團成員先行對某年籍不詳之被害人施用詐術，告
    知該名被害人需交付新臺幣（下同）300 萬元現金以供監管
    ，並相約在高雄縣鳳山市某處見面取款，「王哥」即指示甲
    ○○、乙○○搭載另名真實姓名年籍不詳之成年男子，共乘
    車號不詳之自小客車前往高雄縣鳳山市，在抵達取款地點附
    近，先由乙○○至某超商收取「地檢署監管科」之偽造公文
    書，渠3 人繼之前往取款地點，由上開真實姓名年籍不詳之
    成年男子持該偽造公文書下車取款，惟未及行使該名男子即
    遭埋伏員警逮捕，甲○○、乙○○見狀隨即駕車逃逸，致該
    詐騙集團未能取得詐騙款項300 萬元而未得逞。
二、案經臺北縣政府警察局移送臺灣板橋地方法院檢察署檢察官
    偵查起訴。
    理  由
一、本院於準備程序進行中，被告甲○○、乙○○就被訴事實為
    有罪之陳述，經告知被告2 人簡式審判程序之旨，並聽取公
    訴人及被告之意見後，裁定進行簡式審判程序。
二、前揭事實，業據被告甲○○、乙○○分別在警詢時、偵查中
    及本院審理時坦承不諱，且渠2 人之供述互核相符。又被告
    甲○○所使用之0000000000號行動電話，自98年4 月9 日起
    至同年6 月6 日止，經本院於98年4 月8 日、同年5 月7 日
    分別核發98年度聲監字第296 號、98年度聲監續字第314 號
    通訊監察書監聽，有卷附通訊監察書2 份可證；另00000000
    00號行動電話之實際使用人係被告乙○○，亦據證人即上開
    門號之申登人廖基宏在警詢時證述屬實。而觀諸卷附監聽譯
    文，其中被告甲○○於98年4 月21日15時20分、98年5 月16
    日0 時49分以0000000000號行動電話撥打0000000000號行動
    電話與被告乙○○聯絡，而細繹被告2 人該2 次如後述之通
    話內容（「甲○○：喂！我要收傳真。乙○○：他還去買快
    乾喔！甲○○：好。【基地台位置：高雄縣鳳山市○○路○
    段360 號】」、「甲○○：兩張紅單！乙○○：怎麼可能？
    甲○○：4 月21日我們有在一起喔？乙○○：嘿啊！甲○○
    ：假冒ㄟ，還有這幾天不知道幾號的我沒問，兩張！乙○○
    ：是喔！甲○○：9500！乙○○：夭壽喔！．．．」），足
    認被告2 人確有為如事實欄所述之詐欺取財未遂犯行，堪認
    被告2 人自白應與事實相符。復按共同正犯之成立，祇須具
    有犯意之聯絡，行為之分擔，既不問犯罪動機起於何人，亦
    不必每一階段犯行，均經參與，最高法院34年上字第862 號
    判例要旨可資參照；再按共同實施犯罪行為之人，在合同意
    思範圍以內，各自分擔犯罪行為之一部，相互利用他人之行
    為，以達其犯罪之目的者，即應對於全部所發生之結果，共
    同負責；共同正犯間非僅就其自己實施之行為負其責任，並
    在犯意聯絡之範圍內，對於其他共同正犯所實施之行為，亦
    應共同負責，最高法院32年上字第1905號判例亦資參照。是
    以本件雖非由被告2 人撥打電話詐騙該年籍不詳之被害人，
    然該詐騙集團成員本有各自之分工，或係負責撥打電話從事
    詐騙，或係負責駕車及監控被害人行動，或係負責收取偽造
    之公文傳真，或係收取款項及匯款轉帳之車手，參諸前開說
    明，各該成員在加入該詐欺集團後，就該詐騙集團所實行之
    全部犯罪行為，均應共同負責，則被告2 人就所為詐欺行為
    ，與所屬詐騙集團成員間，應有犯意聯絡及行為分擔，均為
    共同正犯。綜上所述，本件事證明確，被告2 人前開犯行洵
    堪認定，應予依法論科。
三、核被告甲○○、乙○○所為，均係犯刑法第339 條第3 項、
    第1 項之詐欺取財未遂罪。又被告2 人與自稱「王哥」之不
    詳真實姓名年籍之成年男子及所屬詐欺集團其他年籍不詳之
    成員間，具有犯意聯絡及行為分擔，均為共同正犯。又被告
    2 人已著手於詐欺犯罪行為之實行而不遂，為未遂犯，應依
    刑法第25條第2 項規定減輕其刑。末查，被告2 人前曾分別
    受有如事實欄第一項所載之犯罪科刑及執行情形，有臺灣高
    等法院被告前案紀錄表2 份在卷可憑，渠2 人分別於受有期
    徒刑之執行完畢後，5 年以內故意再犯本件有期徒刑以上之
    罪，均為累犯，應各依刑法第47條第1 項之規定加重其刑，
    並先加後減之。爰審酌被告2 人犯罪之動機、目的、手段，
    該詐欺集團以司法、行政機關名義以取信受害人，嚴重影響
    國家經濟秩序及社會治安，破壞民眾對於司法及行政機關之
    信任，暨審酌被告2 人犯後坦承犯行，尚知悔悟等一切情狀
    ，分別量處如主文所示之刑，併均諭知易科罰金之折算標準
    ，以資懲儆。
據上論斷，應依刑事訴訟法第273 條之1 第1 項、第299 條第1
項前段，刑法第28條、第339 條第3 項、第1 項、第25條第2 項
、第47條第1 項、第41條第1 項前段，刑法施行法第1 條之1第1
項、第2 項前段，判決如主文。
本案經檢察官林慈雁到庭執行職務。
中    華    民    國    99    年    4     月    9     日
                  刑事第十三庭  法  官  王士珮
以上正本證明與原本無異。
如不服本判決應於收受判決後10日內向本院提出上訴書狀，並
應敘述具體理由。其未敘述上訴理由者，應於上訴期間屆滿後
20日內向本院補提理由書（均須按他造當事人之人數附繕本）
「切勿逕送上級法院」。
                                書記官  金和國
中    華    民    國    99    年    4     月    9     日
附錄本案論罪科刑法條全文：
中華民國刑法第339條
意圖為自己或第三人不法之所有，以詐術使人將本人或第三人之
物交付者，處 5 年以下有期徒刑、拘役或科或併科 1 千元以下
罰金。
以前項方法得財產上不法之利益或使第三人得之者，亦同。
前二項之未遂犯罰之。

司法院資訊處製作；財團法人民間司法改革基金會備份。
